臺灣臺中地方法院民事判決　　　　　　　　96年度親字第83號
原　　　告　甲○○
被　　　告　乙○○
兼　上一人
法定代理人　丙○○
上列當事人間否認子女事件，本院於民國96年12月5日言詞辯論
終結，判決如下：
    主      文
確認被告乙○○（男，民國○○○年○月○○○日生）非被告丙
○○自原告受胎所生之婚生子女。
訴訟費用由被告負擔。
    事實及理由
一、按否認子女事件，與社會公益有關，當事人處分主義應受限
    制，故民事訴訟法規定關於認諾、自認及不爭執事實之效力
    之規定，在否認子女之訴不適用之，民事訴訟法第596條第1
    項準用同法第574條第3項之規定。是本件被告丙○○就本件
    訴訟為認諾及訴訟上自認或不爭執事實，本院僅得以此自認
    或不爭執之情形，作為自由心證判斷事實真偽之資料，要不
    得據此即為否認被告乙○○與原告間之親子關係。
二、原告陳述：原告與被告丙○○於民國80年11月23日結婚，詎
    婚後於94年6月間被告丙○○即離家出走，並在外與不明男
    子同居，嗣於96年10月30日原告接獲臺中縣沙鹿鎮戶政事務
    所通知，得知被告丙○○於96年8月22日產下被告乙○○（
    男、96年8月22日生、身分證號碼Ｚ000000000）。因被告乙
    ○○係被告丙○○於與原告婚姻關係存續中，自他人受胎所
    生，致被告乙○○依法被推定為原告之婚生子女，然事實上
    ，原告與被告乙○○間實無任何血緣關係，已如前述，爰依
    民法第1063條第2項之規定提起本件訴訟等語。並聲明：如
    主文所示。
三、被告丙○○則以：被告乙○○確非其與原告所生之子女等語
    ，資為抗辯。並聲明：原告之訴駁回。
四、原告主張之事實，業據原告提出臺中縣沙鹿鎮戶政事務所96
    年10月22日中縣沙戶字第0960003716號函、戶籍謄本各1份
    為證，並據證人即原告之表妹張瓊月到庭證述：「他們是94
    年6月以後就沒有住在一起，我是透過姑姑那邊知道他們的
    婚姻狀況，他們以前住在三重，被告（指丙○○）在94年6
    月以後就沒有再回去三重」等語（本院96年12月5日言詞辯
    論筆錄參照），證人張瓊月所述核與原告之主張相符，自堪
    採信。此外，被告丙○○到庭對上開事實亦不爭執。綜上，
    原告與被告乙○○間雖未進行血緣之鑑定，然否認子女訴訟
    ，係確定該子女之真實身分，重在實質身分之調查，故鑑定
    當事人間之血緣關係，並非推翻子女婚生推定之唯一方法，
    是審酌上開事證，足認被告乙○○實非被告丙○○自原告受
    胎所生乙情為真正，原告之主張，堪信為真實。
五、按從子女出生日回溯第181日起至第302日止，為受胎期間；
    妻之受胎，係在婚姻關係存續中者，推定其所生子女為婚生
    子女。前項否認之訴，夫妻之一方自知悉該子女非為婚生子
    女，或子女自知悉其非為婚生子女之時起2年內為之，民法
    第1062條第1項、第1063條定有明文。本件被告乙○○於96
    年8月22日出生，回溯第181日起至第302日之受胎期間，既
    在原告與被告丙○○婚姻關係存續中，則依法自應推定被告
    乙○○為原告與被告丙○○之婚生子女，然被告乙○○既非
    被告丙○○自原告受胎所生等情，已如前述。則原告於96年
    10月30日，即在知悉子女出生之日起2年內，提起本件否認
    子女訴訟，依前揭法律規定，為有理由，應予准許。
六、訴訟費用負擔之依據：民事訴訟法第78條、第85條第1項前
    段。
中　　華　　民　　國　　96　　年　　12　　月　　19　　日
                  家事法庭      法　官　陳宗賢
以上正本係照原本作成。
如對本判決上訴，須於判決送達後20日內向本院提出上訴書狀（
須附繕本）。
中　　華　　民　　國　　96　　年　　12　　月　　19　　日
                    　　　　　　書記官  林素珍
